臺灣臺北地方法院民事裁定
111年度小上字第126號
上  訴  人  蔡勝杰  
被 上訴 人  陳忠康  


上列當事人間請求損害賠償（交通）事件，上訴人對於民國111
年8月4日本院臺北簡易庭111年度北小字第2171號第一審判決提
起上訴，本院裁定如下：
    主      文
上訴駁回。
第二審訴訟費用新臺幣壹仟伍佰元由上訴人負擔。
    理      由
一、按關於請求給付金錢或其他代替物或有價證券之訴訟，其標
    的金額或價額在新臺幣（下同）10萬元以下者，適用小額程
    序。又對於小額程序之第一審裁判之上訴或抗告，非以其違
    背法令為理由，不得為之；上訴狀內應記載上訴理由，表明
    下列各款事項：一原判決所違背之法令及其具體內容。二依
    訴訟資料可認為原判決有違背法令之具體事實，民事訴訟法
    第436 條之8 第1 項、同條之24第2 項、同條之25分別定有
    明文。而所謂判決違背法令，乃判決不適用法規或適用不當
    者，此依同法第436 條之32第2 項準用第468 條規定，於小
    額事件之上訴程序準用之。是當事人依民事訴訟法第468 條
    規定以原審判決有不適用法規或適用法規不當為上訴理由時
    ，其上訴狀或理由書應有具體之指摘，並揭示該法規之條項
    或其內容，若係成文法以外之法則，應揭示該法則之旨趣，
    倘為司法院解釋或本院之判例，則應揭示該判解之字號或其
    內容，上訴狀或理由書如未依此項方法表明者，即難認為已
    對原審判決之違背法令有具體之指摘，其上訴自難認為合法
    （最高法院71年台上字第314號判決意旨參照）。
二、上訴意旨略以：原審判決以因上訴人未提供成本支出證明，
    判決以計程車公會營業收入計算，故於上訴審提出成本支出
    證明及車隊車資正本，請求重新判決等語。並聲明：原判決
    關於營業損失部分廢棄。
三、經查，上訴人於上訴狀內所載上訴理由，無非係爭執本件事
    故造成上訴人營業損失金額為何等節，惟此核屬就原審職權
    行使之範疇即認定事實、取捨證據為爭執，並未具體表明原
    判決有何不適用法規或法規適用不當，或合於民事訴訟法第
    469 條第1款至第5款所列判決當然違背法令之情形；揆諸首
    揭規定及判決要旨，顯難認上訴人已依法於上訴狀內表明原
    判決所違背法令及其具體內容之上訴理由，其上訴自非合法
    ，應予駁回。
四、本件第二審訴訟費用，確定為如主文第2項所示之金額。
五、據上論結，本件上訴不合法，依民事訴訟法第436條之32第1
     項、第2項、第444條第1項前段、第436條之19第1項、第95
    條、第78條，裁定如主文。
中　　華　　民　　國　　111 　年　　9 　　月　　20　　日
　　              民事第三庭  審判長法  官  方祥鴻
　　　　　　　　　                  法  官  黃鈺純
                  　　　　　　　　　法  官  陳裕涵
以上正本係照原本作成。
本裁定不得抗告。　　　　　　　　　
中　　華　　民　　國　　111 　年　　9 　　月　　20　　日
                                    書記官  林怡彣